【裁判字號】    91,訴,3610
【裁判日期】    920430
【裁判案由】    毒品危害防制條例
【裁判全文】
臺灣高雄地方法院刑事判決                        九十一年度訴字第三六一號
    公  訴  人  臺灣高雄地方法院檢察署檢察官
    被      告  甲○○
右列被告因違反毒品危害防制條例案件，經檢察官提起公訴（九十一年度毒偵字第四
八一七號），暨移
決如左：
    主  文
甲○○連續施用第一級毒品，累犯，處有期徒刑拾月；又連續施用第二級毒品，累犯
，處有期徒刑伍月；應執行有期徒刑壹年貳月。
    事  實
一、甲○○曾因違反麻醉藥品管理條例及槍砲彈藥刀械管制條例案件，經本院以八十
    五年度訴字第八三七號判決，判處有期徒刑八月、一年六月，應執行有期徒刑二
    年確定，並於民國八十八年三月八日縮短刑期執行完畢，嗣於九十年間因施用毒
    品案件，經強制戒治期滿，由臺灣高雄地方法院檢察署檢察官以九十年度戒毒偵
    字第一二二三號不起訴處分確定；復基於概括之犯意，於前述不起訴處分即九十
    年十一月七日後之某日起，至九十二年三月十一日十二時許止，約一、二天施用
    一次，在高雄縣旗山鎮三協里旗亭巷十六號住處，及友人位於高雄市○鎮區○○
    路、自強路口「諾貝爾大樓」之住所等處，分別使用針筒注射方式，施用第一級
    毒品海洛因，及使用玻璃球燒烤吸食方式，施用第二級毒品安非他命多次，為警
    先後(1)於九十一年六月十五日十二時許，在高雄縣美濃鎮台三線旁盤詰查獲。(2)
    於同年九月十二日十五時三十五分，在高雄縣鳳山市○○路○段一八八號鳳山採
    尿室，因到案接受採尿而查獲。(3)於九十二年三月十一日二十時三十分許，在高
    雄市○○路與自強路口，因通緝到案，接受採尿而查獲。
二、案經高雄縣政府警察局旗山分局報請臺灣高雄地方法院檢察署檢察官偵查起訴，
    及移送本院併案審理。
    理  由
一、右揭事實，業據被告甲○○於警詢及本院訊問時坦承不諱，且被告於九十一年六
    月十五日十二時許、同年九月十二日十五時三十五分、及九十二年三月十一日二
    十時三十分許，遭查獲當日所採集之尿液經送驗結果，均呈嗎啡及安非他命陽性
   反應等情，亦分別有高雄縣政府衛生局九十一年七月三十日九一煙檢字第一一四
    ○號煙毒尿液檢驗成績書、高雄醫學大學附設中和紀念醫院九十一年九月二十九
    日管藥認可字第○○五號濫用藥物尿液檢驗報告、台灣檢驗科技股份有限公司九
    十一年十月七日第ＫＺ000000000000號濫用藥物尿液檢驗報告、及
    高雄市立凱旋醫院九十二年三月二十日高市凱醫檢字第○○九三六號煙毒尿液檢
    驗成績書各一紙附卷可稽，被告之自白顯與事實相符，堪信為真實；從而，本案
    罪證明確，被告分別連續施用第一級、第二級毒品之犯行堪以認定。
二、按被告經觀察、勒戒後，認為有繼續施用毒品傾向者，應由檢察官聲請法院裁定
    令入戒治處所施以強制戒治，其期間為一年，依第二十條第二項強制戒治期滿，
    應由檢察官為不起訴處分，同條例第二十條第二項及第二十三條第一項分別定有
    明文。惟依同條例第二十三條第一項規定為不起訴之處分後，五年內再犯第十條
    之罪，則不適用第二十三條第一項之規定，亦為同條例第二十三條第二項所明定
    。查被告前因施用毒品犯行，業經本院以八十九年度毒聲字第四八二四號裁定送
    觀察勒戒後，認有繼續施用毒品傾向，而由本院以八十九年度毒聲字第八五三○
    號裁定令被告入戒治處所，施以強制戒治一年期滿，並為臺灣高雄地方法院檢察
    署檢察官以九十年度戒毒偵字第一二二三號為不起訴處分不起訴確定，此有上開
    裁定二紙、不起訴處分書、臺灣高等法院被告全國前案紀錄表各一紙可憑；被告
    於強制戒治期滿，經檢察官為不起訴處分後，五年內再犯上開施用第一、二級毒
    品犯行，依前開規定本院自應予以審理。
三、查海洛因、安非他命分別係毒品危害防制條例第二條第二項所稱之第一級、第二
    級毒品，依法不得持有、施用；被告持以施用，核其所為，係犯毒品危害防制條
    例第十條第一項之施用第一級毒品罪及同條第二項之施用第二級毒品罪；被告持
    有第一級、第二級毒品後進而施用，其持有之低度行為，為施用之高度行為所吸
    收，不另論罪；被告多次施用第一級、第二級毒品之行為，時間均緊接，所犯各
    係構成要件相同之罪名，顯分別係基於概括之犯意反覆為之，均為連續犯，各應
    依刑法第五十六條之規定以一罪論處，並加重其刑。又所犯上開二罪間，犯意各
    別，行為互殊，應分論併罰。另被告曾因違反麻醉藥品管理條例及槍砲彈藥刀械
    管制條例案件，經本院判處有期徒刑八月、一年六月，應執行有期徒刑二年確定
    ，於八十八年三月八日縮短刑期執行完畢，有卷附臺灣高等法院被告全國前案紀
    錄表一紙可按；其受有期徒刑執行完畢，五年以內再犯有期徒刑以上之罪，為累
    犯，應加重其刑。爰審酌被告施用海洛因、安非他命僅係戕害自身，尚未害及他
    人，然敗壞社會風氣，惟犯罪後坦承犯行態度良好，及其犯罪之期間、情節、已
    有施用前科等一切情狀，分別量處如主文所示之刑，並定其應執行之刑。
據上論斷，應依刑事訴訟法第二百九十九條第一項前段，毒品危害防制條例第十條第
一項、第二項，刑法第十一條、第五十六條、第四十七條、第五十一條第五款，判決
如主文。
中      華      民      國      九十二      年     四     月    三十    日
                                  臺灣高雄地方法院刑事第四庭
                                  審判長  法  官  陳明富
                                          法  官  卓立婷
                                          法  官  洪珮婷
右正本證明與原本無異。
如不服本判決，應於判決送達後十日內，向本院提出上訴狀。
                                          書記官  于耀文
中    華    民    國      九十二      年      四      月      三十      日


司法院資訊處製作；財團法人民間司法改革基金會備份。
